【裁判字號】    98,上訴,1319
【裁判日期】    981216
【裁判案由】    違反毒品危害防制條例
【裁判全文】
臺灣高等法院高雄分院刑事判決        98年度上訴字第1319號
上  訴  人
即  被  告  乙○○
                    （現另案於臺灣高雄第二監獄執行中）
選任辯護人  鄭瑞崙律師
上  訴  人
即  被  告  丙○○
選任辯護人  邱明政律師
上列上訴人等因違反毒品危害防制條例案件，不服臺灣高雄地方
法院97年度訴字第1708號中華民國98年8 月7 日第一審判決（起
訴案號：臺灣高雄地方法院檢察署97年度偵字第20431 號），提
起上訴，本院判決如下：
     主  文
原判決關於丙○○及乙○○如附表二編號1 、4 所示販賣第二級
毒品，暨定執行刑部分，均撤銷。
乙○○犯附表二編號1 、4 所示之罪，均累犯，各處如附表二編
號1 、4 所示之刑。應執行有期徒刑拾年。扣案如附表一編號1
至編號11所示之甲基安非他命，沒收銷燬之；附表一編號12至編
號16所示之愷他命，及紅色NOKIA 牌手機壹支，均沒收之；未扣
案之販賣第二級毒品所得財物新臺幣壹仟元，與丙○○連帶沒收
之，如全部或一部不能沒收時，以其與丙○○之財產連帶抵償之
。
丙○○犯附表二編號1 、2 、3 所示之罪，各處如附表二編號1
、2 、3 所示之刑。應執行有期徒刑玖年陸月。扣案紅色NOKIA
牌手機壹支，沒收之；未扣案之販賣第二級毒品所得財物合計新
臺幣仟元，與乙○○連帶沒收之，如全部或一部不能沒收時，
以其與乙○○之財產連帶抵償之。
     事  實
一、乙○○前因竊盜案件，經臺灣高雄地方法院以93年度易字第
    785 號判處有期徒刑2 年確定，於民國95年3 月9 日縮短刑
    期假釋出監，並於95年3 月14日假釋期滿未經撤銷，視為執
    行完畢。
二、乙○○與丙○○2 人於為後述犯行時，係同居男女朋友關係
    ，渠2 人均明知甲基安非他命為毒品危害防制條例第2 條第
    2 項第2 款所列之第二級毒品，不得持有、販賣，竟共同基
    於販賣第二級毒品甲基安非他命以營利之犯意聯絡，以由乙○○負責提供甲基安非他命，及將顧客所購買之毒品攜至指
    定地點交付並收取價金；丙○○則提供其所有之門號000000
    0000號行動電話，供顧客購買毒品聯絡使用，若有顧客撥打
    該電話，丙○○時亦負責接聽聯絡之方式，共組販毒集團，
    基此分工模式，而為下列販賣甲基安非他命之犯行（乙○○
    販賣甲基安非他命予林官燕部分，業經原審判決確定）：
  (一)96年6 月間某日，林彥丞委由與乙○○相識之甲○○以其所
    有之門號0000000000號行動電話，撥打丙○○所使用之上開
    門號0000000000號行動電話，表示欲購買甲基安非他命之意
    願，雙方談妥購買價值新臺幣（下同）1,000 元之甲基安非
    他命，並約定於高雄市○○區○○路與鼎金中街口交易後，
    即由乙○○攜帶甲基安非他命前至指定地點交付予林彥丞，
    而該購買甲基安非他命之1,000 元，則由林彥丞交付甲○○
    轉交予乙○○。
  (二)96年6 月7 日晚間10時過後某時點，林官燕以公共電話撥打
    丙○○所使用之上開門號0000000000號行動電話，稱欲購買
    1,000 元之甲基安非他命，並與丙○○談妥交易地點為高雄
    市○○區○○路附近加油站對面之巷子後，即由乙○○攜帶
    甲基安非他命前往該處交付予林官燕，並收取1,000 元現金
    。
  (三)96年6 月8 日晚間10時過後之某時點，林官燕再以公共電話
    撥打丙○○所使用之上開門號0000000000號行動電話，表示
    欲購買1,000 元之甲基安非他命，而與丙○○談妥交易地點
    為高雄市○○區○○路附近加油站對面之巷子後，即由乙○○再攜帶甲基安非他命前往該處交付予林官燕，並收取1,00
    0 元現金。
三、乙○○除明知甲基安非他命係屬於毒品危害防制條例所列管
    之第二級毒品，亦明知愷他命（Ketamine，又稱K 他命）係
    屬於同條例所定之第三級毒品，二者均不得販賣，竟單獨基
    於販賣甲基安非他命、愷他命以營利之意圖，於97年7 月16
    日前之1 、2 日，前往位於高雄市○○區○○路977 號之「
    戰將網咖」，向某真實姓名、年籍不詳，綽號「茶茶（臺語
    音譯，下同）」之成年男子，以2 萬餘元之價格，共販入3
    錢之甲基安非他命及20餘公克之愷他命。
四、嗣監控員警認時機成熟，於97年7 月16日下午6 時25分許，
    在高雄市○○區○○路289 巷口，查獲正欲駕駛車牌號碼93
    27-XK 號小客車外出之乙○○、丙○○，並自車內扣得前開
    乙○○向「茶茶」購得之甲基安非他命及愷他命剩餘之甲基
    安非他命11包及愷他命5 包（重量詳附表一所示）。復於同
    日下午6 時45分許，在乙○○、丙○○位於高雄市○○區○○路289 巷2 號11樓之1C室租屋處，扣得共犯丙○○所有，
    供其與丙○○販賣甲基安非他命予林彥丞、林官燕犯罪所用
    之紅色NOKIA 牌手機1 支，及與本案犯罪無關之小型電子磅
    秤1 個、空夾鏈袋300 個、販毒用帳冊1 本、「裝愷他命膠
    囊」150 個、林官燕身分證影本1 張、林官燕開立之支票6
    張、煙草1 包、手機4 支、手提袋1 只、吸食器1 組、玻璃
    球3 支、瓦斯槍1 支、瓦斯瓶5 支、小鐵珠2,000 粒等物。
五、案經高雄市政府警察局左營分局報請臺灣高雄地方法院檢察
    署檢察官偵查起訴。
     理  由
壹、證據能力方面：
一、上訴人即被告乙○○（下稱被告乙○○）部分：
    按傳聞法則之重要理論依據，在於傳聞證據未經當事人之反
    對詰問予以核實，乃予排斥，惟若當事人已放棄對原供述人
    之反對詰問權，於法院審判時表明同意該等傳聞證據可作為
    證據，基於證據資料愈豐富，愈有助於真實發現之理念，並
    貫徹刑事訴訟法修法加重當事人進行主義之精神，確認當事
    人對於證據能力有處分權之制度，傳聞證據經當事人同意作
    為證據，法院認為適當者，亦得為證據。本件檢察官、被告
    乙○○及其辯護人於本院準備程序時已表示對於全案卷證所
    存證據均同意有證據能力（見本院卷第76至79頁），本院復
    斟酌該等證據並非非法取得，亦無證明力明顯過低之情形，
    以之作為證據，應屬適當，是依刑事訴訟法第159 條之5第1
    項規定，應認該等證據均得採為證據。
二、上訴人即被告丙○○（下稱被告丙○○）部分：
  (一)被告丙○○及其辯護人固爭執證人林彥丞於警詢所為陳述之
    證據能力，然本院既未執該證據以為被告丙○○犯罪事實之
    認定，自毋論究其證據能力之必要。
  (二)按被告以外之人於檢察事務官、司法警察官或司法警察調查
    中所為之陳述，與審判中不符時，其先前之陳述具有較可信
    之特別情況，且為證明犯罪事實存否所必要者，得為證據，
    刑事訴訟法第159 條之2 定有明文。而此條文所謂「前後陳
    述不符」之要件，應就前後階段之陳述進行整體判斷，以決
    定其間是否具有實質性差異，而所謂「較可信之特別情況」
    ，亦應就前後陳述時之各種外部情況進行比較，以資決定何
    者外部情況具有可信性，若陳述係在特別可信之情況下所為
    ，則虛偽陳述之危險性不高，雖係審判外陳述，或未經被告
    反對詰問，仍得承認其有證據能力。就外部情況之認定，例
    如時間之間隔、是否為有意識之迴避、有無受外力干擾或事
    後串謀、以及警詢所作時之筆錄記載是否完整、是否出於自
    由意識陳述等情。法院應斟酌上列因素綜合判斷，細究陳述
    人問答態度、表情與舉動之變化，以查是否具較可信之特別
    情況。查證人林官燕於警詢中證稱：於97年6 月7 日至9 日
    間，曾經2 次撥打被告丙○○0000000000號行動電話，由丙○○接聽後，約妥交付地點在為高雄市○○區○○路加油站
    對面之巷子，之後即由乙○○攜帶甲基安非他命至該處交付
    等語（見偵卷第49至50頁），嗣於原審審理時證稱：我曾經
    撥打被告丙○○上開電話，但只是代朋友詢問價錢，不一定
    會買等語（見原審卷第194 至195 頁），則證人林官燕前開
    於警詢及法院審理時之供述即有前後陳述不符之情。本院審
    酌證人林官燕於警詢所言，係出於其自由意識而為陳述，且
    無以暴力、脅迫取供之情形，員警詢問後並經其確認筆錄記
    載內容無訛後，始令其簽名（見偵卷第48至51頁）；於檢察
    官偵查中，證人林官燕亦未表示有遭受員警不法取供之情事
    ，足認該警詢陳述具有任意性。再參以證人林官燕於97年9
    月9 日警詢為陳述時，距其所述向被告乙○○等人購買甲基
    安非他命之時間，僅約3 月，而於98年7 月24日原審證述時
    ，二者時間已相距約1 年有餘，衡諸常情，證人林官燕於警
    詢當時記憶較為深刻，可立即反應實際發生之狀況，不致因
    時隔日久而遺忘案情，亦無串謀而故為迴護被告之機會，且
    不似於原審審理時，因被告業已知悉檢察官所舉證據為何，
    而較容易遭受來自被告或其他人之壓力，是自堪認證人林官
    燕前揭於警詢中所為之陳述，客觀上應具有較可信之特別情
    況，且亦為證明被告丙○○犯罪事實存否所必要，是依前揭
    刑事訴訟法第159 條之2 規定，證人林官燕上開於警詢中之
    證言自有證據能力。
  (三)另本件檢察官、辯護人及被告丙○○分別於本院準備程序時
    ，就原審判決所引用各項證據（含傳聞證據、非傳聞證據及
    符合法定傳聞法則例外之證據）之證據能力，除有爭執之上
    開部分外，餘均同意有證據能力（見本院卷第76至79頁），
    且於本院言詞辯論終結前，檢察官、被告及辯護人對於卷附
    上開爭執部分以外之具有傳聞證據性質之證據，既均已知其
    情，而未聲明異議，本院認除上開爭執部分已敘明如上外，
    其他卷附具有傳聞證據性質之證據，並無任何違法取證之不
    適當情形，以之作為證據使用係屬適當，自得採為認定事實
    之證據。
貳、實體方面：
一、販賣甲基安非他命予林彥丞、林官燕部分：
    訊據被告乙○○、丙○○均否認有販賣第二級毒品甲基安非
    他命予林彥丞之犯行；被告丙○○復否認有販賣甲基安非他
    命予林官燕之犯行。被告乙○○辯稱：林彥丞並沒有透過甲○○與我聯絡過，我也從來沒有賣過甲基安非他命給林彥丞
    等語；被告丙○○辯稱：林官燕並沒有打過電話給伊，伊也
    未曾賣過甲基安非他命給林官燕，至於林彥丞，伊根本不認
    識等語。經查：
  (一)證人林官燕確有於96年6 月7 日，及96年6 月8 日晚間均10
    時過後之某時點，以公共電話撥打被告丙○○所有之門號00
    00000000號行動電話聯絡，該2 通電話由被告丙○○接聽後
    ，林官燕即向被告丙○○表示欲購買1,000 元之甲基安非他
    命，而與被告丙○○約妥交易地點為高雄市○○區○○路附
    近加油站對面之巷子後，即由被告乙○○攜帶甲基安非他命
    前往指定地點交付予林官燕，並收取1,000 元現金之情，業
    經證人林官燕於警詢中證稱：伊向被告乙○○購買過毒品安
    非他命。共買2 次，各1,000 元。2 次都是晚上10時以後，
    以公共電話撥打他女朋友即被告丙○○之0000000000號電話
    ，向他說要拿東西（意指購買安非他命），然後他就叫伊去
    楠梓區○○路加油站對面巷子等，於等候時他會以00000000
    00電話撥打伊0000000000號電話，大約等了1 個多小時後他
    才來，2 次都是凌晨12時以後才與伊完成交易。伊是連續2
    日向他購買，應該是97年6 月7 日及8 日至9 日之間。伊向
    乙○○購買安非他命時，丙○○都在場，也都知情等語（見
    偵卷第49至50頁）。復於97年9 月9 日偵訊時證稱：伊有向
    被告乙○○、丙○○買過毒品安非他命2 次，第1 次是在97
    年6 月初某日凌晨零時許，因伊所有的手機（門號：000000
    0000）是易付卡，沒有錢，只能接聽，所以伊用公用電話撥
    打丙○○0000000000號電話，由丙○○接聽，伊跟丙○○說
    伊要向他們「拿東西」，丙○○就知道伊是要向其購買1,00
    0 元的安非他命，伊在楠梓區○○路加油站對面的巷子等，
    這期間丙○○會以其上開門號，撥打伊前揭門號之手機給伊
    。第2 次即是伊第1 次購買之翌日凌晨1 時近2 時許，伊也
    是用公共電話撥打被告丙○○0000000000號電話，由丙○○
    接聽，伊跟丙○○說要向他們「拿東西」，丙○○就知道伊
    是要向其購買1,000 元的安非他命，電話中丙○○叫伊在右
    昌加油站，昨天那裡等，等待交付期間，丙○○亦以其門號
    撥打伊手機等語（見偵卷第68頁、第206 頁）。而於97年11
    月7 日再次向檢察官表示，其曾向被告乙○○、丙○○買過
    甲基安非他命，前1 次於偵查中所述，都是實話等語（見偵
    卷第205 至208 頁）。而參核證人林官燕前揭於警詢及偵查
    中就向被告乙○○、丙○○購買甲基安非他命之情節，大致
    相符。此外，參以林官燕所持用之前開門號0000000000號行
    動電話，於其上開所述之時點，亦確有與被告丙○○所使用
    之門號0000000000號行動電話通聯之情（此有該雙向通聯紀
    錄乙份在卷可參，見通聯卷第1 至11頁），益足認證人林
    官燕所述曾向被告乙○○、丙○○共同購買甲基安非他命2
    次之情，應係真實，是此部分之事實洵堪認定。
  (二)至證人林官燕於97年9 月9 日偵訊時，就係何人送交甲基安
    非他命至指定地點交付乙節，陳稱：上開2 次購買的甲基安
    非他命，均係由1 名胖胖矮矮的男子送到指定地點，該名男
    子並非乙○○等語（見偵卷第68至69頁），而與其於警詢中
    明確證述，係向被告乙○○購買甲基安非他命，並且等候約
    1 個多小時被告乙○○才前來交易地點交易等語（見偵卷第
    49頁），有所不符。惟衡之被告乙○○於原審時亦陳述：我
    跟林官燕交易時，都是我直接跟林官燕交易等語（見原審卷
    第212 頁），則顯然證人林官燕於偵查中就交付甲基安非他
    命之人應有所誤記，否則若確有該人存在，依憑證人林官燕
    與被告乙○○2 人係乾哥哥、乾妹妹之情誼（此業經證人林
    官燕於偵查中證述在卷，見偵卷第207 頁），證人林官燕實
    無於警詢不供出該人以分擔被告乙○○罪責之可能。是證人
    林官燕於偵查中陳述交付甲基安非他命係另有其人等語，應
    非事實，自難予以採信。
  (三)證人林彥丞於96年6 月間某日，曾委由與乙○○相識之甲○○以其所有之門號0000000000號行動電話，撥打被告丙○○
    所使用之前開門號0000000000號行動電話，表示欲購買1,00
    0 元之甲基安非他命，雙方約妥交易地點為高雄市○○區○○路與鼎金中街口後，即由被告乙○○攜帶甲基安非他命前
    往指定地點交付予林彥丞，而該購買甲基安非他命之1,000
    元，則由林彥丞交付甲○○轉交予乙○○等情，已據證人林
    彥丞於原審審理時結證稱：我之前於警詢中稱97年6 月份有
    向「阿福」的男子購買過兩次的第二級毒品甲基安非他命，
    詳細情形係我想要購買甲基安非他命，但不知道去那裡買，
    我知道甲○○知道有誰在賣，所以就去找甲○○，請她幫我
    跟賣的人講要買，甲○○自己也有在吸，所以他知道跟誰可
    以買得到。我透過甲○○購買毒品時，甲○○都是用我的手
    機打電話，我在旁邊聽，甲○○用我的手機打給乙○○至少
    有兩次，其中1 次甲○○打完電話聯絡完之後，叫我出去外
    面等，之後是乙○○開車來，就由我去跟乙○○拿甲基安非
    他命，交易金額1,000 元，我是交給甲○○。當時被告乙○○沒有下車，只是把車窗玻璃降下來，在車內拿1 包甲基安
    非他命給我，之後把車開走了，交易金額係1,000 元。我都
    叫甲○○「阿姨」，她的住址是鼎金中街42巷8 號，警詢中
    所稱交易毒品的地點金鼎路與鼎金中街口，就是在甲○○家
    外面等語明確（見原審卷第200 至205 頁）。本院復審酌：
    據被告丙○○於原審陳稱：伊不認識林彥丞等語（見原審卷
    第69頁），證人林彥丞於原審亦證稱：我看過乙○○，但不
    認識他，丙○○也會去甲○○家，但我不認識她等語（見原
    審卷第200 頁、第203 頁），足見證人林彥丞與被告乙○○
    、丙○○2 人並不相識，衡情，渠等間並無聯絡之可能與必
    要，乃證人林彥丞所持用之門號0000000000號行動電話，與
    被告丙○○所持有之門號0000000000號行動電話，於97年6
    月1 日至同月10日此段期間，卻有多達15通之通聯（此有該
    通聯紀錄在卷可稽，見通聯卷第1 至2 頁），則此等通聯
    內容為何，實啟人疑竇。此外，再參以證人林彥丞與被告乙○○、丙○○2 人既不相識，依諸常理，其實無故意誣陷渠
    2 人之動機，乃其不僅偵查及警詢時，均陳述有透過甲○○
    向綽號「阿福」之被告乙○○購買甲基安非他命之情（見偵
    卷第179 至182 頁），於原審審理時亦經具結而為類此之指
    證，顯見證人林彥丞所述曾透過甲○○向被告乙○○購買甲
    基安非他命等語，必有相當之憑信性，其始無懼於偽證之罪
    責，而一再證述有透過甲○○向被告乙○○購買甲基安非他
    命之情乙節，堪認證人林彥丞上揭於原審所述情節，應係事
    實，而可採信。
  (四)證人林官燕、林彥丞購買甲基安非他命時，與被告乙○○聯
    絡之門號0000000000號行動電話，係被告丙○○所申請，亦
    係其所持用之情，業據被告丙○○於原審自承無訛（見原審
    卷第207 至208 頁）。而證人林彥丞與被告乙○○、丙○○
    均不熟識，證人林彥丞與被告丙○○所有之前開門號行動電
    話，卻有多達15次之通話，前亦述及，若非被告乙○○或丙○○特意留下被告丙○○上開電話號碼以供購毒者聯絡之用
    ，證人林彥丞實無於不確定該門號是否販毒者使用之情形下
    ，貿然委由甲○○撥打前開電話表示欲購買毒品，故上述被
    告丙○○所有之電話，確係被告乙○○及丙○○，留供不特
    定人士向渠等購買毒品時聯絡之用，殆可認定。再證人林官
    燕與被告乙○○係乾兄妹之關係，前已述及；又林官燕與被
    告丙○○係朋友關係，亦經被告丙○○自陳在卷（見本院卷
    第118 頁），則證人林官燕欲購買毒品時，或有可能因被告
    乙○○之電話無法接通而改撥乙○○女友即被告丙○○之上
    開電話聯絡乙○○。然被告丙○○若真與被告乙○○販賣甲
    基安非他命犯行無涉，甚或根本不知情，其於接獲上開電話
    後，自當如其於原審所陳，即將電話交給被告乙○○（見原
    審卷第69頁），然依證人林官燕前開於97年9 月9 日偵查中
    所述內容，明顯可知被告丙○○於接獲證人林官燕來電後，
    並未將電話轉交被告乙○○，證人林官燕亦未有何要求轉接
    被告乙○○之要求，而係由被告丙○○直接與林官燕談妥交
    易事項，而由此益足證被告丙○○上開門號行動電話，係供
    其與被告乙○○販賣毒品，與欲購毒者聯絡之用無訛。是被
    告丙○○辯稱：前開電話有時是乙○○借用，伊並不知道乙○○販賣的事，也沒有參與等語，並無足採。
  (五)又觀之扣案帳冊內容（指警卷第54至58頁部分），雖與本
    件販賣甲基安非他命予林彥丞、林官燕之各個具體犯行，並
    無直接關聯，然該帳冊內容均係被告丙○○所記載一情，業
    經被告乙○○於原審供陳甚明（見原審卷第214 頁），審諸
    被告乙○○及丙○○2 人斯時係同居男女朋友之情誼，被告
    乙○○當無故為不利被告丙○○之證述之可能，是自堪認被
    告乙○○此部分之陳述為真。再被告丙○○於原審自陳：我
    看過上開帳簿，上面所載的「衣（臺語）」、「褲（臺語）
    」、「半半」、「糖」等語我知道係何意思。我知道名稱的
    代號是指什麼，例如「糖」代表第二級毒品甲基安非他命，
    「褲（臺語）」是K 他命、「衣（臺語）」是指搖頭丸等語
    （見原審卷第210 至211 頁）；復參酌前該帳冊內容係由被
    告丙○○所記載一情，則被告丙○○就被告乙○○之販毒行
    為必有相當之知悉或參與，殆可認定。此外，苟前開帳冊內
    容係被告丙○○聽從被告乙○○指示而為單純之記載（代筆
    ），衡情被告乙○○及丙○○2 人就之實無加以否認之必要
    ，乃渠2 人不僅於偵查中一致謊稱該帳冊係名為「阿呆」之
    友人所寄放（所寫），甚且被告丙○○於嗣後之偵訊時，仍
    誆稱係乙○○所寫（見偵卷第7 頁、第8 頁、第158 頁），
    再於原審審理時，經提示該扣案帳冊，其仍矢口否認係伊所
    記載（見原審卷第210 頁），直至原審審判長詢以：剛剛乙○○已由本院訊明筆記簿內容均由你記載，有何意見？其始
    答以：可能是我忘記了，不過筆跡看起來像是我的等語（見
    原審卷第214 頁），此等情狀，在在均顯示被告乙○○初時
    所述，無非在於迴護丙○○，而被告丙○○則意在脫罪，乃
    一再飾詞否認，至為灼然。而相互參酌前開證據資料及被告
    乙○○、丙○○此部分所呈現之情態，益徵被告丙○○就乙○○之販毒行為，不僅單純知情，且係基犯意之聯絡，而為
    行為之分擔，殆無疑義。
  (六)證人林官燕於原審審理行交互詰問時，固翻異前詞，改稱：
    我沒有向乙○○、丙○○購買過第二級毒品甲基安非他命。
    只是幫我朋友打電話向他們問甲基安非他命的事情，看到是
    誰接電話，我就問誰，只是打電話問價錢而已，不一定會買
    等語（見原審卷第194 至195 頁）。然證人林官燕確有向被
    告乙○○及丙○○購買2 次甲基安非他命之情，業經認明如
    上；參以證人林官燕於原審審理時，嗣經檢察官訊以：你在
    警詢中稱有向乙○○購買過2 次？其則改稱：我現在確定有
    打電話去問價格，但我真的忘記有無買到，因為時間太久了
    等語；檢察官復訊以：你有無故意誣陷乙○○？其答以：沒
    有；經檢察官再訊以：為何你剛剛稱你沒有跟乙○○買過？
    其則陳稱：我剛剛是說我只記得有打電話，但是有沒有買，
    我不記得等語。而由證人林官燕上開經詰問過程可知，證人
    林官燕本欲推翻之前其於警詢及偵查中所為不利被告乙○○
    及丙○○之證詞，然經檢察官逐步依據證人林官燕自己所曾
    為之陳述予以訊問、彈劾，證人林官燕始故為記憶已模糊之
    說詞，彰彰明甚，是證人林官燕於原審所為陳述，明顯不實
    ，自無從據之而為被告2 人有利之認定。
  (七)被告丙○○於本院審理時，固又舉證人丁○○為證，並經證
    人丁○○於98年10月28日到庭證述：有關本案林官燕有跟我
    說過他是有意要陷害丙○○的，是今年（98年）7 月某日晚
    上，當時我們騎車在路上時，他跟我說的。林官燕好像對乙○○有些感情，因為丙○○與乙○○在一起才要陷害丙○○
    等語（見本院卷第121 頁）。然被告丙○○與林官燕、丁○○等人均係朋友關係，此業經被告丙○○於本院供陳甚明（
    見本院卷第118 頁）。衡諸常情，如證人林官燕確係誣指丙○○，其實無將之告知亦係丙○○友人之丁○○，而自曝其
    誣告犯行。再者，如林官燕係因對被告乙○○之情愛，而有
    意誣陷，依諸常理，其亦自當僅誣陷丙○○1 人，而不會誣
    指其心愛之乙○○有販毒犯行，而陷乙○○於牢獄之災。況
    且，林官燕與乙○○之間沒有男女朋友的感情，亦經被告丙○○陳明在卷（見本院卷第119 頁），而苟林官燕確有因意
    愛乙○○而誣陷被告丙○○之動機，依據被告丙○○於本案
    審理中，如此保護自身之陳述情態，其就之實無不予以提出
    而向法院表明此情，反而陳稱：林官燕與乙○○之間沒有男
    女朋友的感情等語之可能。此外，再參以證人丁○○就林官
    燕告知其係誣陷被告丙○○之時間，陳述：係於「今年（98
    年）7 月某日晚上」，然經本院隔離訊問，被告丙○○則陳
    述：林官燕後來有把陷害我的事告訴丁○○，丁○○有跟我
    講過，時間很久了，大概是在去年（97年）5 月過後，在朋
    友家告訴我這件事情的，林官燕這件事情丁○○跟我講了兩
    次等語（見本院卷第118 頁）。而依諸證人丁○○所述林官
    燕告知之時間係於「今年（98年）7 月某日晚上」計算，該
    時點距離本院98年10月28日審理期日，至多不超過3 個月，
    則證人丁○○告知被告丙○○之時間，應更短於該段時間，
    乃被告丙○○竟已不復記憶，甚且陳稱：「很久了，大概是
    在去年（97年）5 月過後」等語，2 人就此部分所述，明顯
    差距過大乙節，實堪認證人丁○○前揭所為證述，應係意在
    迴護被告丙○○所為之虛詞，自無足採為被告丙○○有利之
    認定。
  (八)按販賣毒品之所謂營利之目的，只要販賣毒品者，其主觀上
    須有營利之意圖，且客觀上有販賣之行為即足構成，至於實
    際上是否已經獲利則非所問。亦即於有償讓與他人之初，係
    基於營利之意思，並著手實施，而因故無法高於購入之原價
    出售，最後不得不以原價或低於原價讓與他人時，仍屬販賣
    行為。必始終無營利之意思，而以原價或低於原價有償讓與
    他人，方難謂為販賣行為，而僅以轉讓罪論處（最高法院93
    年度臺上字第1651號判決意旨參照）。本件被告乙○○雖未
    能明白交代其購入出售予林官燕及林彥丞之甲基安非他命之
    價格，然揆諸被告乙○○為臨時工、被告丙○○則無業，有
    警詢筆錄受詢問人職業欄之記載在卷可憑（見警卷第1 頁
    、第10頁），足認渠2 人經濟狀況尚非甚為富裕；又販賣第
    二級毒品犯行之法定刑度甚重，此係為眾所週知之事實，苟
    無任何利潤可圖，被告2 人殊無甘冒重典科刑之風險，出售
    第二級毒品甲基安非他命予林官燕、林彥丞之可能，是被告
    2 人販賣第二級毒品甲基安非他命予林官燕、林彥丞，確具
    營利之意圖，殆可認定。至被告2 人販賣甲基安非他命所得
    ，依上開證人林官燕、林彥丞前開所述計算結果，應如附表
    所示，總計為3,000 元（即林官燕購買2 次，每次1,000 元
    ；林彥丞購買1 次，價格1,000 元）。
  (九)綜上，被告乙○○、丙○○上揭所辯，應係事後圖卸之詞，
    自無足採。事證明確，被告乙○○與丙○○共同販賣甲基安
    非他命予林彥丞，及被告丙○○販賣甲基安非他命予林官燕
    之犯行，均堪認定。
二、被告乙○○基於營利之意圖而向「茶茶」販入甲基安非他命
    及愷他命部分：
    訊據被告乙○○固坦承於97年7 月16日之前1 、2 日在高雄
    市○○區○○路977 號之「戰將網咖」，以2 萬餘元之價格
    ，向某真實姓名年籍不詳綽號「茶茶」之成年男子，販入3
    錢之甲基安非他命及20餘公克之愷他命之情，然矢口否認係
    意圖營利而販入，辯稱：這些毒品都是我自己要吸食的，我
    買了毒品後，都有請人家吸食等語。經查：
  (一)被告乙○○確有於97年7 月16日之前1 、2 日在高雄市○○
    區○○路977 號之「戰將網咖」，以2 萬餘元之價格，向綽
    號「茶茶」之不詳成年男子，販入3 錢之甲基安非他命及20
    餘公克之愷他命之情，業經被告乙○○迭於原審及本院審理
    時供陳在卷（見原審卷第212 頁、本院卷第79頁）。又被告
    乙○○於97年7 月16日下午6 時25分許，在高雄市○○區○○路289 巷口為警查獲時，扣得之晶體11包及粉末5 包，即
    係前開其購自「茶茶」而剩餘之甲基安非他命及愷他命，亦
    經被告乙○○於偵查及原審坦認在卷（見偵卷第168 頁、原
    審卷第18頁）。而經送驗結果，該11包晶體，確係第二級毒
    品甲基安非他命，而該5 包粉末則係第三級毒品愷他命（鑑
    驗詳細結果見附表一所示）之情，亦有高雄醫學大學附設中
    和紀念醫院97年10月28日編號0000-000至0000-000號檢驗報
    告1 紙在卷，是堪認被告乙○○上開所為陳述，應係合於真
    實而堪採信，是此部分之事實，足堪認定。
  (二)被告乙○○雖辯稱：前開向「茶茶」購買的甲基安非他命及
    愷他命，是伊自己要施用的等語。然證人即被告丙○○於偵
    查中業已明確結證述：乙○○有販賣安非他命、K 他命、搖
    頭丸，乙○○為警查扣的毒品，是他購入用來販賣的等語（
    偵卷第160 頁）。本院審酌丙○○與被告乙○○斯時係同居
    男女朋友關係，前已述及，渠等2 人必具相當程度之感情，
    衡情丙○○絕無故陷被告乙○○於罪之動機，乃證人丙○○
    於偵查中竟指證被告乙○○有販賣毒品，且種類非只單一，
    復明確陳述乙○○為警查扣的毒品，是乙○○購入用來販賣
    的等語，則證人丙○○此部分所言，實難遽認無稽。又被告
    乙○○前已有販賣甲基安非他命予林官燕及林彥丞之經驗，
    而參酌證人林官燕、林彥丞前揭所陳與被告乙○○交易之模
    式，則被告乙○○知悉為避免毒品交易為警查獲，交易之時
    間應儘量縮短，而將欲出售之毒品依照價格、數量之不同，
    事先予以分類包裝，即為縮短交易時間最好之方法，自可認
    定。被告乙○○此次為警查獲之甲基安非他命及愷他命，均
    已依重量而為不同之包裝，其中甲基安非他命最多與最少量
    者，驗前淨重相差達2.433 公克，而愷他命最多與最少量者
    ，驗前淨重則相差達4.071 公克（此有該甲基安非他命及愷
    他命扣案可證，復有前開高雄醫學大學附設中和紀念醫院97
    年10月28日編號0000-000至0000-000號檢驗報告可資佐證）
    ，衡情如該等毒品係被告乙○○供己施用，其實無如此精細
    分裝之必要。而由此等情事，益足認證人丙○○前揭上述，
    應係符合真實，而可採信。
  (三)按意圖營利而販入毒品，雖未及賣出，仍依販賣既遂罪論處
    （最高法院92年度臺上字第2641號判決意旨可資參照）。被
    告乙○○向「茶茶」購入上開甲基安非他命及愷他命後，雖
    無證據證明其業有賣出行為，然本院審酌被告乙○○經濟狀
    況尚非甚為富裕，有如前述；又販賣第二、三級毒品，均屬
    重罪，此為眾所週知之事實，苟無任何利潤可圖，被告乙○○實無甘冒重典科刑之風險，販賣第二、三級毒品甲基安非
    他命及愷他命之可能，是被告乙○○購入前開甲基安非他命
    及愷他命之初，即具有售出營利之意圖，應無疑義。而被告
    乙○○既係意圖營利而販入甲基安非他命及愷他命，雖其尚
    未售出，揆諸前揭最高法院判決意旨所示，仍以論以其販賣
    第二、三級毒品既遂之罪責。
  (四)綜上，被告乙○○前揭所辯，係屬事後圖卸之詞，並無可採
    ，事證明確，其販賣第二級毒品甲基安非他命、第三級毒品
    愷他命之犯行，洵堪認定。
三、新舊法比較：
    按被告乙○○、丙○○2 人行為後，毒品危害防制條例第4
    條業經立法院三讀修正通過，並經總統於98年5 月20日公布
    ，同條例第36條雖規定：本條例自公布後6 個月施行，惟該
    規定係指87年將肅清煙毒條例修正為毒品危害防制條例時之
    法律修正而言，與本次修正無關，是此次修正法條，依中央
    法規標準法第14條之規定，應自總統公布後3 日生效（即98
    年5 月22日生效）。本件被告乙○○、丙○○販賣第二級毒
    品，行為時之毒品危害防制條例第4 條第2 項規定：「製造
    、運輸、販賣第二級毒品者，處無期徒刑或七年以上有期徒
    刑，得併科新臺幣七百萬元以下罰金」，修正後則提高得併
    科之罰金數額至新臺幣1,000 萬元；被告乙○○販賣第三級
    毒品，行為時之毒品危害防制條例第毒品危害防制條例第4
    條第3 項本規定：「製造、運輸、販賣第三級毒品者，處5
    年以上有期徒刑，得併科新臺幣五百萬元以下罰金」，修正
    後則提高得併科之罰金數額至新臺幣700 萬元。經比較新舊
    法結果，應以被告乙○○、丙○○行為時之舊法規定，對其
    等各較為有利。
四、按甲基安非他命為毒品危害防制條例第2 條第2 項第2 款所
    列管之第二級毒品；而愷他命則係同條項第3 款所列管之第
    三級毒品，被告乙○○販賣甲基安非他命予林彥丞，核其所
    為，係犯修正前毒品危害防制條例第4 條第2 項之販賣第二
    級毒品罪；被告丙○○販賣甲基安非他命予林彥丞、林官燕
    ，核其所為，均係犯修正前毒品危害防制條例第4 條第2 項
    之販賣第二級毒品罪。又被告乙○○基於營利之意圖而販入
    第二級毒品甲基安非他命及第三級毒品愷他命，核其此部分
    所為，係犯修正前毒品危害防制條例第4 條第2 項之販賣第
    二級毒品罪，及同條例第4 條第3 項之販賣第三級毒品罪。
    被告乙○○、丙○○就販賣甲基安非他命予林彥丞、林官燕
    之行為，有犯意聯絡及行為分擔，前已述及，自應論以共同
    正犯。被告乙○○基於1 販賣營利意圖，而同時向「茶茶」
    販入前開甲基安非他命及愷他命，係1 行為觸犯數罪名，為
    想像競合犯，應從一重之販賣第二級毒品罪論處。被告乙○○、丙○○持有甲基安非他命後，分別出售予林彥丞、林官
    燕；及被告乙○○意圖販賣營利而販入甲基安非他命，渠等
    各次持有之低度行為，應為販賣之高度行為所吸收，均不再
    另論。被告乙○○販賣甲基安非他命予林彥丞，及前開意圖
    營利向「茶茶」販入甲基安非他命及愷他命之犯行；暨被告
    丙○○販賣甲基安非他命予林彥丞（1 次）及林官燕（2 次
    ）之犯行，皆犯意各別，行為互殊，應分別分論併罰。被告
    乙○○前因竊盜案件，經臺灣高雄地方法院以93年度易字第
    785 號判處有期徒刑2 年確定，於95年3 月9 日縮短刑期假
    釋出監，並於95年3 月14日假釋期滿未經撤銷，視為執行完
    畢之情，有卷附臺灣高等法院被告前案紀錄表可按，其受有
    期徒刑之執行完畢，5 年以內故意再犯上開有期徒刑以上之
    販賣第二級毒罪，均為累犯，各應依刑法第47條第1 項規定
    就法定刑為罰金及有期徒刑部分加重其刑，至法定刑為無期
    徒刑部分依法則不得加重。
五、原審認被告乙○○、丙○○販賣第二級毒品罪證明確，因而
    予以論罪科刑，固非無見，惟查：(一)扣案之小型電子秤1 個
    、空夾鏈袋300 個、帳冊1 本等物，依諸卷存證據資料，並
    無法證明係供被告2 人販賣甲基安非他命予林彥丞、林官燕
    犯罪所用或預備之物（理由詳下述），原判決逕以推論方式
    ，認係被告2 人販賣甲基安非他命予林彥丞、林官燕時所用
    之物，進而依毒品危害防制條例第19條第1 項之規定，於被
    告2 人各該所犯罪刑項下予以宣告沒收，尚有未恰。(二)毒品
    危害防制條例於98年5 月20日經修正公布後，就被告丙○○
    部分，應以修正前之毒品危害防制條例第4 條第2 項之規定
    ，對其較為有利，乃原判決竟謂應以修正後之毒品危害防制
    條例第4 條第2 項，對其較為有利，並適用該修正後之規定
    予以論罪科刑，法律適用，容有未合（至被告乙○○部分，
    因原判決係以其所犯販賣第二級毒品4 罪予以綜合比較新舊
    法之適用何者對其有利，與本件僅就被告乙○○上訴部分〔
    即販賣甲基安非他命予林彥丞及意圖營利向「茶茶」販入毒
    品部分〕予以比較，並不相同，故原判決就被告乙○○所犯
    4 罪，經比較新舊法結果，認為應適用修正後之毒品危害防
    制條例，並無違誤，是雖本件就被告乙○○部分，認應適用
    修正前之毒品危害防制條例第4 條第2 項之規定，仍不將之
    列為撤銷理由，附此敘明）。(三)按卷宗內之筆錄及其他文書
    可為證據者，審判長應向當事人、代理人、辯護人或輔佐人
    宣讀或告以要旨，刑事訴訟法第165 條定有明文。原判決憑
    據警卷第4 頁及偵卷第1 頁所附之高雄市政府警察局左營
    分局解送人犯報告書（見警卷第4 頁、97偵20431 號卷第
    1 頁），為被告乙○○為警查獲時，出入尚能以汽車代步之
    認定依據，並進而執之為被告向「茶茶」販入前開毒品必有
    營利意圖之不利認定，然對此不利於被告乙○○之證據，原
    審並未於審判期日踐行調查程序，此觀諸該審判期日筆錄即
    明，是原審此部分訴訟程序與採證自有違誤。被告乙○○、
    丙○○2 人上訴意旨否認犯罪，進而指摘原判決就被告乙○○販賣甲基安非他命予林彥丞及基於營利意圖向「茶茶」購
    入甲基安非他命及愷他命部分，及被告丙○○就販賣甲基安
    非他命予林彥丞、林官燕部分為不當，雖均無理由，然原判
    決此等部分既有上開可議之處，自應由本院將原判決此等部
    分暨被告2 人定執行刑部分予以撤銷改判。
六、爰審酌被告乙○○、丙○○年輕力壯，不思循正途賺取金錢
    ，渠2 人均明知毒品戕害施用者身體至鉅，且施用者為購買
    毒品以解除毒癮，往往不惜耗費鉅資，以致散盡家財連累家
    人，甚或鋌而走險犯罪，危害社會治安，卻仍為一己私利，
    無視國家杜絕毒品之禁令而販賣第二級毒品，被告乙○○復
    販賣第三級毒品，所為助長毒品氾濫，戕害國人身心健康，
    破壞社會治安及善良風氣，且犯後均一再否認犯行，難認有
    真切悔悟之心；另考量被告丙○○育有1 名幼子（此業經被
    告丙○○供陳在卷，見聲羈卷第7 頁）等一切情狀，各量處
    如附表二各編號所示之刑，並就被告乙○○部分，定應執行
    刑為有期徒刑10年；就被告丙○○部分，定應執行刑為有期
    徒刑9 年6 月。扣案之紅色NOKIA 手機1 支，係共犯丙○○
    所有，於被告2 人販賣甲基安非他命予林彥丞、林官燕之時
    ，係插用門號0000000000號SIM 卡之情，業經被告丙○○供
    陳在卷（見原審卷第207 至208 頁），則該手機，顯係供被
    告2 人販賣第二級毒品甲基安非他命予林彥丞、林官燕犯罪
    所用之物，自應依毒品危害防制條例第19條第1 項規定，於
    渠2 人所犯各次販賣予林彥丞、林官燕第二級毒品罪刑項下
    分別宣告沒收之。扣案之小型電子磅秤1 個、空夾鏈袋300
    個、帳冊1 本，雖經被告乙○○供陳係伊所有之物（見原審
    卷第207 頁），然被告乙○○並未承認該等物品與其本案犯
    罪有所關聯；又觀諸該扣案帳冊所載內容，亦無與本案犯罪
    相關事項之記載，而依諸卷存證據，亦無法證明扣案之小型
    電子磅秤與空夾鏈袋，係供被告2 人販賣毒品或預備販賣毒
    品所用，是自不為沒收之諭知。被告乙○○、丙○○共同販
    賣甲基安非他命予證人林官燕、林彥丞之所得共3,000 元（
    即林官燕購買2 次，每次1,000 元；林彥丞購買1 次，價格
    1,000 元），雖未扣案，然因屬被告2 人犯罪所得之財物，
    亦應依毒品危害防制條例第19條第1 項規定，就渠2 人各次
    販賣第二級毒品予林彥丞、林官燕所得，於各該罪行項下，
    各自宣告連帶沒收，如全部或一部不能沒收時，則以被告乙○○、丙○○之財產連帶抵償之。再扣案如附表一編號1 至
    編號11所示之物，均為第二級毒品甲基安非他命；如附表一
    編號12至編號16所示之物，均為第三級毒品愷他命（詳細重
    量詳如附表一），前已述及，爰就附表一編號1 至編號11所
    示之第二級毒品甲基安非他命，依毒品危害防制條例第18條
    第1 項前段之規定，沒收銷燬之；而就附表一編號12至編號
    16所示之愷他命（為違禁物），則依刑法第38條第1 項第1
    款之規定沒收之（鑑驗耗損部分，既已費失，自無庸為沒收
    銷毀或沒收之諭知）。另被告乙○○意圖營利而向「茶茶」
    販入毒品部分，既未有何販出之行為，則扣案之「裝愷他命
    膠囊」150 個，自顯非被告乙○○為上開犯行所用或所得之
    物；另扣案之林官燕身分證影本1 張、林官燕開立之支票6
    張、煙草1 包、手機4 支、手提袋1 只、吸食器1 組、玻璃
    球3 支、瓦斯槍1 支、瓦斯瓶5 支、小鐵珠2,000 粒等物，
    亦無證據證明與本件被告乙○○、丙○○販賣第二級毒品或
    第三級毒品犯行有何關聯，自均不為沒收之宣告。
、被告乙○○所犯販賣第二級毒品予林官燕部分（2 罪），業
    經原審判決確定，茲不再論列。
據上論結，應依刑事訴訟法第369 條第1 項前段、第364 條、第
299 條第1 項前段，修正前毒品危害防制條例第4 條第2 項、第
3 項、第18條第1 項前段、第19條第1 項，刑法第2 條第1 項前
段、第11條，刑法第51條第5 款、第38條第1 項第2 款，判決如
主文。
本案經檢察官呂建昌到庭執行職務。
中    華    民    國    98    年    12    月    16    日
                  刑事第一庭    審判長法  官 翁慶珍
                                      法  官 黃仁松
                                      法  官 徐美麗
以上正本證明與原本無異。
如不服本判決應於收受本判決後10日內向本院提出上訴書狀，其
未敘述上訴理由者，並得於提起上訴後10日內向本院補提理由書
狀（均須按他造當事人之人數附繕本）「切勿逕送上級法院」。
中    華    民    國    98    年    12    月    16    日
                                      書記官 賴梅琴
附錄本判決論罪科刑法條：
《修正前毒品危害防制條例第4條》
製造、運輸、販賣第一級毒品者，處死刑或無期徒刑；處無期徒
刑者，得併科新臺幣 1 千萬元以下罰金。
製造、運輸、販賣第二級毒品者，處無期徒刑或 7 年以上有期
徒刑，得併科新臺幣7 百萬元以下罰金。
製造、運輸、販賣第三級毒品者，處 5 年以上有期徒刑，得併
科新臺幣 5 百萬元以下罰金。
製造、運輸、販賣第四級毒品者，處 3 年以上 10 年以下有期
徒刑，得併科新臺幣 3 百萬元以下罰金。
製造、運輸、販賣專供製造或施用毒品之器具者，處 1 年以上
7 年以下有期徒刑，得併科新臺幣 1 百萬元以下罰金。
前五項之未遂犯罰之。
附表一：
┌───┬───────────┬─────┬─────┬──────────┐
│編號  │警局送驗外觀/標示毛重 │驗前淨重  │驗後淨重  │檢驗結果（驗出成分）│
├───┼───────────┼─────┼─────┼──────────┤
│1     │11包之1/2.7公克       │2.460公克 │2.458公克 │甲基安非他命        │
├───┼───────────┼─────┼─────┼──────────┤
│2     │11包之2/1.7公克       │1.448公克 │1.446公克 │甲基安非他命        │
├───┼───────────┼─────┼─────┼──────────┤
│3     │11包之3/1.61 公克     │1.394公克 │1.392公克 │甲基安非他命        │
├───┼───────────┼─────┼─────┼──────────┤
│4     │11包之4/0.7公克       │0.542公克 │0.540公克 │甲基安非他命        │
├───┼───────────┼─────┼─────┼──────────┤
│5     │11包之5/0.6公克       │0.122公克 │0.120公克 │甲基安非他命        │
├───┼───────────┼─────┼─────┼──────────┤
│6     │11包之6/0.6公克       │0.119公克 │0.117公克 │甲基安非他命        │
├───┼───────────┼─────┼─────┼──────────┤
│7     │11包之7/0.4公克       │0.130公克 │0.128公克 │甲基安非他命        │
├───┼───────────┼─────┼─────┼──────────┤
│8     │11包之8/0.4公克       │0.093公克 │0.091公克 │甲基安非他命        │
├───┼───────────┼─────┼─────┼──────────┤
│9     │11包之9/0.2公克       │0.138公克 │0.136公克 │甲基安非他命        │
├───┼───────────┼─────┼─────┼──────────┤
│10    │11包之10/0.2 公克     │0.027公克 │0.025公克 │甲基安非他命        │
├───┼───────────┼─────┼─────┼──────────┤
│11    │11包之11/2.18公克     │1.601公克 │1.599公克 │甲基安非他命        │
├───┼───────────┼─────┼─────┼──────────┤
│12    │5 包之1/5.2公克       │4.827公克 │4.825公克 │愷他命              │
├───┼───────────┼─────┼─────┼──────────┤
│13    │5 包之2/5.2公克       │4.827公克 │4.825公克 │愷他命              │
├───┼───────────┼─────┼─────┼──────────┤
│14    │5 包之3/5.1公克       │4.738公克 │4.736公克 │愷他命              │
├───┼───────────┼─────┼─────┼──────────┤
│15    │5 包之4/4.6公克       │4.439公克 │4.437公克 │愷他命              │
├───┼───────────┼─────┼─────┼──────────┤
│16    │5 包之5/1.1公克       │0.756公克 │0.754公克 │愷他命              │
└───┴───────────┴─────┴─────┴──────────┘
附表二：
┌──┬──────┬─────────────────────┐
│編號│犯 罪 事 實 │    主   文                               │
├──┼──────┼─────────────────────┤
│ 1  │事實欄二(一)部│乙○○、丙○○共同販賣第二級毒品，乙○○累│
│    │分（即原判決│犯，處有期徒刑捌年；丙○○處有期徒刑柒年貳│
│    │事實欄一(一)部│月。扣案紅色NOKIA 牌手機壹支，沒收之；未扣│
│    │分；起訴書犯│案之販賣第二級毒品所得財物新臺幣壹仟元，連│
│    │罪事實欄二(二)│帶沒收之，如全部或一部不能沒收時，以其等財│
│    │部分）      │產連帶抵償之。                            │
├──┼──────┼─────────────────────┤
│ 2  │事實欄二(二)部│丙○○共同販賣第二級毒品，處有期徒刑柒年貳│
│    │分（即原判決│月。扣案扣案紅色NOKIA 牌手機壹支，沒收之；│
│    │事實欄一(二)部│未扣案之販賣第二級毒品所得財物新臺幣壹仟元│
│    │分；起訴書犯│，與乙○○連帶沒收之，如全部或一部不能沒收│
│    │罪事實欄二(一)│時，以其與乙○○之財產連帶抵償之。        │
│    │部分）      │                                          │
├──┼──────┼─────────────────────┤
│ 3  │事實欄二(三)部│丙○○共同販賣第二級毒品，處有期徒刑柒年貳│
│    │分（即原判決│月。扣案扣案紅色NOKIA 牌手機壹支，沒收之；│
│    │事實欄一(三)部│未扣案之販賣第二級毒品所得財物新臺幣壹仟元│
│    │分；起訴書犯│，與乙○○連帶沒收之，如全部或一部不能沒收│
│    │罪事實欄二(一)│時，以其與乙○○之財產連帶抵償之。        │
│    │部分）      │                                          │
├──┼──────┼─────────────────────┤
│ 4  │犯罪事實欄三│乙○○販賣第二級毒品，累犯，處有期徒刑捌年│
│    │部分（即原判│。扣案如附表一編號1 至編號11所示之甲基安非│
│    │決事實欄二部│他命，沒收銷燬之；如附表一編號12至編號16所│
│    │分；起訴書犯│示之愷他命，沒收之。                      │
│    │罪事實欄三部│                                          │
│    │分）        │                                          │
└──┴──────┴─────────────────────┘


司法院資訊處製作；財團法人民間司法改革基金會備份。
